最高法院民事判決　　　　　　　九十四年度台上字第一四二號
　　上　訴　人　浩恩生物科技股份有限公司
　　法定代理人　袁興夏
　　訴訟代理人　周憲文律師
　　被 上訴 人　乙○○
　　　　　　　　甲○○
　　　　　　　　　　　　樓之2.
上列當事人間請求給付資遣費（確認僱傭關係存在等）事件，上
訴人對於中華民國九十二年八月十二日台灣高等法院第二審判決
（九十二年度勞上字第二三號），提起上訴，本院判決如下：
    主  文
原判決廢棄，發回台灣高等法院。
    理  由
本件於第三審上訴程序中，上訴人之法定代理人於民國九十三年
八月六日由溫瑞坤變更為袁興夏，有上訴人公司變更登記表在卷
可稽，袁興夏聲明承受訴訟，核無不合，應予准許，合先明。
次查被上訴人主張：伊原係訴外人美爽爽企業股份有限公司（下
稱美爽爽公司）之員工，受僱日乙○○為六十六年六月二十七日
，甲○○為六十六年九月十二日，上訴人則於八十一年十一月間
受讓美爽爽公司之營業及人員。嗣上訴人依序於九十年七月二十
一日及同年月二十九日終止與乙○○及甲○○之勞動契約，終止
時之工作年資，乙○○為二十三年六月，甲○○為二十三年四月
。詎上訴人竟以乙○○、甲○○係依序於八十年一月二十一日、
七十九年十月三十日始受美爽爽公司僱用，而自斯時起算伊之工
作年資給付伊資遣費，短計乙○○、甲○○之工作年資依序為十
三年六月、十三年一月。乙○○、甲○○之月薪依序為新台幣（
下同）一十二萬四千五百元、五萬六千一百五十元。上訴人短付
乙○○、甲○○之資遣費依序為一百六十八萬零七百五十元、七
十三萬四千六百二十九元等情，求為命上訴人如數給付並加給法
定遲延利息之判決（第一審命上訴人給付乙○○一百四十七萬三
千二百五十元、及給付甲○○七十二萬九千九百五十元，並各加
計法定遲延利息，駁回被上訴人其餘之訴，被上訴人就其敗訴部
分未聲明不服，該部分業已確定）。
上訴人則以：美爽爽公司係依序於七十九年十月三十日、八十年
一月二十一日僱用甲○○、乙○○，伊自斯時起算渠等之工作年
資，給付渠等資遣費，於法並無不合等語，資為抗辯。
原審維持第一審所為上訴人敗訴部分之判決，駁回其上訴，係以
：被上訴人就其主張之事實，業據提出上訴人公司函、申訴書、
台北市政府勞工局勞資爭議案件協調會議紀錄等件為證。上訴人
雖以前揭情詞置辯。但查美爽爽公司係於六十六年六月二十七日
僱用乙○○，及於六十六年九月十二日僱用甲○○，業據證人陳
蕭美蓮證述屬實，並有上訴人公司八十九年度總公司特休檢核表
記載乙○○到職日六十六年六月二十七日、甲○○到職日六十六
年九月十二日，及渠等於上訴人公司服務二十週年領有上訴人頒
發之紀念獎盃照片在卷可稽。上訴人抗辯：美爽爽公司係於七十
九年十月三十日始僱用甲○○，及於八十年一月二十一日始僱用
乙○○，為無足採。按勞動基準法（下稱勞基法）第十七條規定
，雇主依同法第十六條終止勞動契約者，應依其工作年資發給勞
工資遣費。上訴人終止兩造間之勞動契約時，乙○○、甲○○之
工作年資依序為二十四年、二十三年十月，上訴人按乙○○十年
六月、甲○○十年九月計算渠等之資遣費，顯有未合，渠等主張
上訴人短計乙○○、甲○○之工作年資依序為十三年六月、十三
年一月，核屬可採。乙○○、甲○○之月平均工資依序為一十二
萬四千五百元、五萬六千一百五十元，上訴人短付乙○○、甲○
○之資遣費依序為一百六十八萬零七百五十元、七十三萬四千六
百二十九元。則乙○○請求上訴人給付一百四十七萬三千二百五
十元、甲○○請求上訴人給付七十二萬九千九百五十元，洵屬正
當，應予准許等詞，為其判斷之基礎。
按勞工工作年資自受僱之日起算，適用本法前之工作年資，其資
遣費及退休金給與標準，依其當時應適用之法令規定計算。當時
無法令可資適用者，依各該事業單位自訂之規定或勞雇雙方之協
商計算之。適用本法後之工作年資，其資遣費及退休金給與標準
，依第十七條及第五十五條規定計算，勞基法第八十四條之二定
有明文。而勞基法係於七十三年七月三十日始公布施行，原審既
認美爽爽公司係於六十六年六月二十七日僱用乙○○，及於六十
六年九月十二日僱用甲○○，渠等工作年資應自斯時起算，則自
應依上開法條之規定分別計算渠等在勞基法施行前後得請求之資
遣費數額。原審未依上開法條規定分別計算被上訴人得請求之資
遣費數額，自屬違背法令。上訴論旨，指摘原判決不當，求予廢
棄，非無理由。
據上論結，本件上訴為有理由。依民事訴訟法第四百七十七條第
一項、第四百七十八條第二項，判決如主文。
中　　華　　民　　國　九十四　年　　一　　月　二十五　日
                      最高法院民事第一庭
                          審判長法官  林　奇　福
                                法官  陳　國　禎
                                法官  李　彥　文
                                法官  劉　福　來
                                法官  鄭　玉　山
      本件正本證明與原本無異
                                      書  記  官
中　　華　　民　　國　九十四　年　　二　　月　　五　　日
                                                      Ｋ
